最高法院刑事判決　　　　　　　　　　111年度台上字第989號
上　訴　人　曾佑麟





上列上訴人因妨害性自主等罪案件，不服臺灣高等法院中華民國
110年12月16日第二審判決（110年度侵上訴字第198 號，起訴案
號：臺灣新北地方檢察署109年度偵字第34444號），提起上訴，
本院判決如下：
    主  文
上訴駁回。
    理  由
壹、關於攜帶兇器犯強制性交罪部分：
一、按刑事訴訟法第377 條規定，上訴於第三審法院，非以判決
    違背法令為理由，不得為之。是提起第三審上訴，應以原判
    決違背法令為理由，係屬法定要件。如果上訴理由書狀並未
    依據卷內訴訟資料，具體指摘原判決不適用何種法則或如何
    適用不當，或所指摘原判決違法情事，顯與法律規定得為第
    三審上訴理由之違法情形不相適合時，均應認其上訴為違背
    法律上之程式，予以駁回。
二、本件原判決認定上訴人曹佑麟有如第一審判決事實欄之㈠
    所載之攜帶兇器犯強制性交罪之犯行，乃維持第一審關於論
    上訴人以攜帶兇器犯強制性交罪，處有期徒刑7年8月，及為
    相關沒收諭知之科刑判決，而駁回上訴人對於此部分在第二
    審之上訴，已援用第一審判決書所記載之事實、證據及理由
    ，載敘其調查取捨證據之結果及憑以認定各該犯罪事實之心
    證理由，核其所為之論斷，俱有卷存證據資料可資覆按，從
    形式上觀察，原判決關於此部分尚無足以影響其判決結果之
    違背法令情形存在。
三、上訴人上訴意旨略以：㈠、上訴人於警詢時因毒癮發作，意
    識不清，因此其於警詢時之供述並無證據能力，乃原判決引
    為認定其本件犯罪之證據，殊有欠當。㈡、上訴人並未對告
    訴人即代號AD000-A109465（詳細姓名詳卷，下稱A女）為加
    重強制性交之犯行，原判決僅憑A女之驗傷單及A女朋友即證
    人廖晏琦之證詞，遽入上訴人於罪，自有違誤。㈢、A 女為
    傳播公司之陪酒小姐，係從事性交易之人，與客人為性交行
    為係其工作內容，上訴人找來A 女擬為性交易，雙方嗣因價
    格及上訴人下體入珠之事發生齟齬，但上訴人並未持空氣槍
    或開山刀逼迫A 女為其口交，原判決未察，率論上訴人以攜
    帶兇器犯強制性交罪，允有欠當云云。
四、惟證據之取捨與事實之認定，乃事實審法院之職權，苟其採
    證認事並不違背經驗法則與論理法則，即不能任意指為違法
    而執為適法之上訴第三審理由。原判決認定上訴人確有本件
    被訴攜帶兇器犯強制性交罪之犯行，已就相關事證詳加調查
    論列，復綜合上訴人之供述，參酌A 女及證人廖晏琦、官怡
    秀、張登權之證詞，佐以卷附A 女之驗傷單，徵引扣案之空
    氣槍及開山刀，復稽以上訴人與A 女間、A 女與官怡秀間之
    LINE通訊軟體之對談內容截圖或通話紀錄、探索汽車旅館之
    監視器錄影畫面截圖及上訴人身體特徵照片等證據資料，相
    互斟酌判斷而資為前揭認定，已說明其取捨證據判斷之依據
    及得心證之理由，並就上訴人否認犯罪所為其並未持空氣槍
    或開山刀逼迫A 女為其口交云云之辯解，何以係飾卸之詞而
    與事實不符，敘明不足採取之理由綦詳，並無僅憑A 女及廖
    晏琦之指述或上訴人於警詢之供詞，即遽予論罪之情形，核
    其所為論斷俱有卷內資料足憑，且無違背經驗、論理法則之
    情形，上訴意旨猶執陳詞，置原判決明確之論斷說明於不顧
    ，徒以前揭空泛之詞，任意加以指摘，無非係對於原判決已
    詳加論敘說明之事項及屬原審採證認事職權之適法行使，持
    憑己見而為不同之評價，且重為事實之爭執，顯與法律規定
    得為第三審上訴理由之違法情形不相適合，要非合法之第三
    審上訴理由。至上訴人其餘上訴意旨所云，均非依據卷內資
    料具體指摘原判決究有如何違背法令之情形，徒就原審採證
    認事及量刑職權之適法行使，以及原判決已明確論斷說明之
    事項，再事爭辯，顯不足據以辨認原判決已具備違背法令之
    形式。揆之首揭規定及說明，其關於此部分之上訴為違背法
    律上之程式，應予駁回。
貳、關於恐嚇取財部分：
    按刑事訴訟法第376條第1項各款所規定之案件，經第二審判
    決者，除第二審法院係撤銷第一審法院所為無罪、免訴、不
    受理或管轄錯誤之判決，並諭知有罪之判決，被告或得為被
    告利益上訴之人得提起上訴外，其餘均不得上訴於第三審法
    院，為該條項所明定。本件上訴人因妨害性自主等罪案件，
    不服原判決而向本院提起第三審上訴，惟原判決關於恐嚇取
    財部分，係維持第一審論上訴人以刑法第346條第1項恐嚇取
    財罪刑之判決，此部分核屬刑事訴訟法第376條第1項第6 款
    所列之案件，且經第一審及第二審均為有罪之論斷。依上開
    說明，自不得上訴於第三審法院，上訴人就原判決關於恐嚇
    取財部分猶一併提起上訴，其就此部分之上訴為法所不許，
    亦應一併駁回。
據上論結，應依刑事訴訟法第395條前段，判決如主文。
中    華    民    國   111    年    3     月    3     日
                  刑事第一庭審判長法  官  郭  毓  洲  
                                  法  官  林  英  志  
                                  法  官  林  靜  芬  
                                  法  官  蔡  憲  德  
                                  法  官  周  盈  文  
本件正本證明與原本無異
                                  書記官
中    華    民    國   111    年    3     月    8     日